# 关于现金流量表

提问人：wyh0465 时间：2018-03-26 16:41:04
请问：根据财会〔 2017 〕 30 号【关于修订印发一般企业财务报表格式的通知】，对外报送的现金流量表，是不是不需要”补充资料“这张表了？

回答人：chenyiwei
在 2007 年现行的现金流量表准则生效后，经营活动间接法等补充资料就不是现金流量表正表的组成部分，而是改在附注中披露。这一要求现在没有变化。